---
title: "Covid Update"
date: "vom `r format(Sys.time(), '%a, den %d. %b. %Y')`"
author: Dr. Alexander Bernardi
email: alexander.leisser.bernardi@gmail.com
output: 
   html_notebook: default
   pdf_document: default
---

```{r init, echo = FALSE}
library(tidyverse)
library(lubridate)
suppressMessages(source("01_process_data.R"))
```
Bis zum `r weekdays(max(ems.ages.bmsgpk.timeline$Datum))`, den `r max(ems.ages.bmsgpk.timeline$Datum)` wurden 
`r as.character(sum(ages.timeline[ages.timeline$Bundesland != "Österreich", ]$Faelle.neu))` positiv getestete Fälle registriert.
Davon waren `r round(ages.sex.bundesländer[ages.sex.bundesländer$Bundesland == "Österreich" & ages.sex.bundesländer$Geschlecht == "m", ]$ratio, digits = 2)`% männlich.

# Inzidenzen #

Für `r weekdays(max(ems.ages.bmsgpk.timeline$Datum))`, den `r max(ems.ages.bmsgpk.timeline$Datum)` zeigen die AGES Daten
`r ems.ages.bmsgpk.timeline[ems.ages.bmsgpk.timeline$Datum == max(ems.ages.bmsgpk.timeline$Datum), ]$ages.neu` 
Neuerkrankungen in Österreich. Am Tag zuvor waren es 
`r ems.ages.bmsgpk.timeline[ems.ages.bmsgpk.timeline$Datum == max(ems.ages.bmsgpk.timeline$Datum)-1, ]$ages.neu` 
und am `r weekdays(max(ems.ages.bmsgpk.timeline$Datum))` vor einer Woche 
`r ems.ages.bmsgpk.timeline[ems.ages.bmsgpk.timeline$Datum == max(ems.ages.bmsgpk.timeline$Datum)-7, ]$ages.neu` 
Neuerkrankungen.

```{r epidemic_curve, echo = FALSE}
graph.epidemiologic_curve
```


Die 7-Tages-Inzidenz beträgt somit am `r weekdays(max(ems.ages.bmsgpk.timeline$Datum))`, den `r max(ems.ages.bmsgpk.timeline$Datum)` für Österreich 
`r round(ems.ages.bmsgpk.timeline[ems.ages.bmsgpk.timeline$Datum == max(ems.ages.bmsgpk.timeline$Datum), ]$ages.inc, digits = 0)` 
pro 100.000 Einwohner. Am Tag zuvor waren es
`r round(ems.ages.bmsgpk.timeline[ems.ages.bmsgpk.timeline$Datum == max(ems.ages.bmsgpk.timeline$Datum)-1, ]$ages.inc, digits = 0)`
und am `r weekdays(max(ems.ages.bmsgpk.timeline$Datum))` vor einer Woche 
`r round(ems.ages.bmsgpk.timeline[ems.ages.bmsgpk.timeline$Datum == max(ems.ages.bmsgpk.timeline$Datum)-7, ]$ages.inc, digits = 0)` 
pro 100.000 Einwohner.

```{r inzidenz_österreich_gesamt, echo = FALSE}
graph.inz7d.österreich
```


```{r bundesländer.inc7d, echo=FALSE}
table.ems.ages.bmsgpk.timeline
```

```{r inzidenz_bundesländer, echo = FALSE}
graph.inz7d.bundesländer
```

# Hospitalisierung #

```{r hospitalisierung, echo = FALSE}
graph.hospitalisierung
```

