---
title: "Covid Update"
author: "Dr. Alexander Bernardi"
date: "vom `r format(Sys.time(), '%a, den %d. %b. %Y')`"
email: alexander.leisser.bernardi@gmail.com
output:
  html_document:
    df_print: paged
  pdf_document:
    toc: yes
    latex_engine: xelatex
---

```{r init, echo = FALSE, warning = FALSE, error = FALSE}
library(tidyverse)
library(lubridate)
suppressMessages(source("R/05_process_data.R"))
```
Bis zum `r weekdays(max(ems.ages.bmsgpk.timeline.österreich$Datum))`, den `r max(ems.ages.bmsgpk.timeline.österreich$Datum)` wurden in Österreich insgesamt
`r as.character(sum(ages.timeline[ages.timeline$Bundesland == "Österreich", ]$Faelle.neu))` positiv getestete Fälle registriert.
Davon waren `r round(ages.sex.bundesländer[ages.sex.bundesländer$Bundesland == "Österreich" & ages.sex.bundesländer$Geschlecht == "m", ]$ratio, digits = 2)`% männlich.
Zuletzt am `r max(bmsgpk.test.österreich$Datum)` betrug die Anzahl an Tests gesamt 
`r as.character(bmsgpk.test.österreich[bmsgpk.test.österreich$Datum == max(bmsgpk.test.österreich$Datum), ]$Tests.gesamt.neu)` 
(`r round(bmsgpk.test.österreich[bmsgpk.test.österreich$Datum == max(bmsgpk.test.österreich$Datum), ]$Tests.gesamt.neu / bmsgpk.test.österreich[bmsgpk.test.österreich$Datum == max(bmsgpk.test.österreich$Datum), ]$Einwohner * 100000, digits = 0)`
pro 100.000 EW) in Österreich.

```{r inzidenz_österreich_gesamt, echo = FALSE, warning = FALSE, error = FALSE}
graph.inz7d.österreich.gesamt
```

# Neuerkrankungen #

Die folgenden Daten stammen aus der EMS Morgenmeldung. Für präzise wissenschaftliche Analysen reicht die Qualität der Daten nicht. Sie fungieren aber als eine Art Frühwarnsystem.

Von  `r weekdays(max(ems.ages.bmsgpk.timeline.österreich$Datum) - 1)`, den `r max(ems.ages.bmsgpk.timeline.österreich$Datum) - 1` bis zum `r weekdays(max(ems.ages.bmsgpk.timeline.österreich$Datum))`, den `r max(ems.ages.bmsgpk.timeline.österreich$Datum)` gab es - laut AGES - 
`r ems.ages.bmsgpk.timeline.österreich[ems.ages.bmsgpk.timeline.österreich$Datum == max(ems.ages.bmsgpk.timeline.österreich$Datum), ]$ages.neu` 
neuregistrierte positive Fälle in Österreich. Am Tag zuvor waren es 
`r ems.ages.bmsgpk.timeline.österreich[ems.ages.bmsgpk.timeline.österreich$Datum == max(ems.ages.bmsgpk.timeline.österreich$Datum)-1, ]$ages.neu` 
und am `r weekdays(max(ems.ages.bmsgpk.timeline.österreich$Datum))` vor einer Woche 
`r ems.ages.bmsgpk.timeline.österreich[ems.ages.bmsgpk.timeline.österreich$Datum == max(ems.ages.bmsgpk.timeline.österreich$Datum)-7, ]$ages.neu` 
Neuerkrankungen.

```{r epidemic_curve, echo = FALSE, warning = FALSE, error = FALSE}
graph.epidemiologic_curve.last
```

# Verlauf der Pandemie seit `r as_date(period.from)` #

```{r gesamtanalyse, fig.width = 7, fig.height = 14, echo = FALSE, warning = FALSE, error = FALSE}
graph.combined
```




Die 7-Tages-Inzidenz der EMS Daten beträgt am `r weekdays(max(ems.ages.bmsgpk.timeline.österreich$Datum))`, den `r max(ems.ages.bmsgpk.timeline.österreich$Datum)` für Österreich 
`r round(ems.ages.bmsgpk.timeline.österreich[ems.ages.bmsgpk.timeline.österreich$Datum == max(ems.ages.bmsgpk.timeline.österreich$Datum), ]$ems.inc, digits = 0)` 
pro 100.000 Einwohner. Am Tag zuvor waren es
`r round(ems.ages.bmsgpk.timeline.österreich[ems.ages.bmsgpk.timeline.österreich$Datum == max(ems.ages.bmsgpk.timeline.österreich$Datum)-1, ]$ems.inc, digits = 0)`
und am `r weekdays(max(ems.ages.bmsgpk.timeline.österreich$Datum))` vor einer Woche 
`r round(ems.ages.bmsgpk.timeline.österreich[ems.ages.bmsgpk.timeline.österreich$Datum == max(ems.ages.bmsgpk.timeline.österreich$Datum)-7, ]$ems.inc, digits = 0)` 
pro 100.000 Einwohner.

Die Nettoreproduktionszahl beträgt am `r weekdays(max(ems.ages.bmsgpk.timeline.österreich$Datum))`, den `r max(ems.ages.bmsgpk.timeline.österreich$Datum)` für Österreich
`r ages.estimate_r.österreich.gesamt[ages.estimate_r.österreich.gesamt$Testdatum == max(ages.estimate_r.österreich.gesamt$Testdatum) & ages.estimate_r.österreich.gesamt$Bundesland == "Österreich", ]$r_t_most_likely` (95% CI 
`r ages.estimate_r.österreich.gesamt[ages.estimate_r.österreich.gesamt$Testdatum == max(ages.estimate_r.österreich.gesamt$Testdatum) & ages.estimate_r.österreich.gesamt$Bundesland == "Österreich", ]$r_t_lo`;
`r ages.estimate_r.österreich.gesamt[ages.estimate_r.österreich.gesamt$Testdatum == max(ages.estimate_r.österreich.gesamt$Testdatum) & ages.estimate_r.österreich.gesamt$Bundesland == "Österreich", ]$r_t_hi`).
Am Tag zuvor war es 
`r ages.estimate_r.österreich.gesamt[ages.estimate_r.österreich.gesamt$Testdatum == max(ages.estimate_r.österreich.gesamt$Testdatum)-1 & ages.estimate_r.österreich.gesamt$Bundesland == "Österreich", ]$r_t_most_likely` (95% CI
`r ages.estimate_r.österreich.gesamt[ages.estimate_r.österreich.gesamt$Testdatum == max(ages.estimate_r.österreich.gesamt$Testdatum)-1 & ages.estimate_r.österreich.gesamt$Bundesland == "Österreich", ]$r_t_lo`;
`r ages.estimate_r.österreich.gesamt[ages.estimate_r.österreich.gesamt$Testdatum == max(ages.estimate_r.österreich.gesamt$Testdatum)-1 & ages.estimate_r.österreich.gesamt$Bundesland == "Österreich", ]$r_t_hi`)
, vor einer Woche
`r ages.estimate_r.österreich.gesamt[ages.estimate_r.österreich.gesamt$Testdatum == max(ages.estimate_r.österreich.gesamt$Testdatum)-7 & ages.estimate_r.österreich.gesamt$Bundesland == "Österreich", ]$r_t_most_likely` (95% CI
`r ages.estimate_r.österreich.gesamt[ages.estimate_r.österreich.gesamt$Testdatum == max(ages.estimate_r.österreich.gesamt$Testdatum)-7 & ages.estimate_r.österreich.gesamt$Bundesland == "Österreich", ]$r_t_lo`;
`r ages.estimate_r.österreich.gesamt[ages.estimate_r.österreich.gesamt$Testdatum == max(ages.estimate_r.österreich.gesamt$Testdatum)-7 & ages.estimate_r.österreich.gesamt$Bundesland == "Österreich", ]$r_t_hi`).

# Inzidenzen #

Die folgenden Analysen verwenden die Daten der AGES.



```{r  inzidenz_österreich_last, echo = FALSE, warning = FALSE, error = FALSE}
graph.inz7d.österreich.last
```

```{r inzidenz_österreich_log_gesamt, echo = FALSE, warning = FALSE, error = FALSE}
graph.inz7d.österreich.log.last
```

## Inzidenzen in den Bundesländern ##

```{r bundesländer.inc7d, echo=FALSE, warning = FALSE, error = FALSE}
table.ems.ages.bmsgpk.timeline
```

```{r inzidenz_bundesländer, echo = FALSE, warning=FALSE, error=FALSE}
graph.inz7d.bundesländer.last
```

```{r inzidenz_bundesländer_log, echo = FALSE, warning=FALSE, error=FALSE}
graph.inz7d.bundesländer.log.last
```

```{r heatmap.r, echo = FALSE, warning = FALSE, error = FALSE}
heatmap.r.combined
```


# Tests #

```{r bmsgpk.test, echo = FALSE, warning = FALSE, error = FALSE}
graph.bmsgpk.test.österreich
```

```{r bmsgpk.test.österreich, echo = FALSE, warning = FALSE, error = FALSE}
graph.bmsgpk.test.österreich.inz7d
```


```{r bmsgpk.test.bundesländer, echo = FALSE, warning = FALSE, error = FALSE}
graph.bmsgpk.test.bundesländer.inz7d
```


# Hospitalisierung #

```{r hospitalisierung, echo = FALSE, warning=FALSE, error = FALSE}
graph.hospitalisierung.last
```

# Reff #

```{r r.österreich, echo = FALSE, warning = FALSE, error = FALSE}
graph.ages.estimate_r.österreich.last
```

```{r r.österreich.nativ, echo = FALSE, warning = FALSE, error = FALSE}
graph.ages.reff.österreich.nativ
```

```{r r.österreich.last, echo = FALSE, warning = FALSE, error = FALSE}
graph.ages.estimate_r.österreich.last
```


```{r r.österreich.bundesländerv, echo = FALSE, warning = FALSE, error = FALSE}
graph.ages.reff.bundesländer.nativ
```


# Daten #

Datenquellen

* EMS laut Gesundheitsministerium (Fälle zum Meldedatum)  
verfügbar nach 8 Uhr
* BMI (Meldungen der Bundesländer aus Morgenkonferenz des Krisenstabes)  
verfügbar nach 9:30
* AGES (Daten aus EMS verbucht zum Diagnose- bzw. Testdatum)  
verfügbar nach 14 Uhr

```{r data.lastUpdate, echo = FALSE, warning = FALSE, error = FALSE}
upDate <- tibble(
  Datensatz = c("ages.timeline", "ages.altersgruppe", "ages.hospitalisierung", "ems.timeline", "bmsgpk.timeline", "ages.reff.österreich", "ages.reff.bundesländer"),
  lastUpdated = c(
    max(ages.timeline$Testdatum),
    max(ages.altersgruppe$Testdatum),
    max(ages.hospitalisierung$Meldedatum),
    max(ems.timeline$Meldedatum),
    max(bmsgpk.timeline$Meldedatum),
    max(ages.reff.österreich$Datum),
    max(ages.reff.bundesländer$Datum)
  )
)
upDate
```

